# **MILAN KACAR**

### Software- & Vermessungsingenieur



# ÜBER MICH

Ich bin Software- & Vermessungsingenieur mit mehr als 5 Jahren Berufserfahrung. Ich habe Geodäsie an der Technischen Universität Graz in Österreich studiert, wo ich als Projekt- und Lehrassistent gearbeitet habe. Derzeit arbeite ich in der E-Commerce- & Fintech-Branche für die Niceshops GmbH und die Gateway Ventures GmbH als Data Scientist / Engineer / Analyst. Ich bin in Mrkonjić Grad (Republik Srpska, BA) aufgewachsen, wo ich das Gymnasium mit Schwerpunkt auf Mathematik, Logik und Physik auf höherem Niveau abgeschlossen habe.

# PERSÖNLICHE INFORMATIONEN

Geburtsdatum 01.09.1995

Geburtsort Banja Luka, BA

Staatsbürgerschaft Österreichisch

Familienstand Ledig

Geschlecht Männlich

## **BILDUNG**

# BSc Geomatik-Ingenieurwesen

Technische Universität Graz

Masterstudium - Geodäsie

Technische Universität Graz

Masterstudium - Informatik Technische Universität Graz

# BERUFLICHE UND PERSÖNLICHE PROJEKTE

- Datenintegration & ETL-Pipelines Verwaltung und Entwicklung von Datenintegrationen und ETL-Pipelines für hochwertige Datenverarbeitung und Analytik bei Niceshops GmbH und Gateway Ventures.
- Datenlake- & Data-Warehouse-Management Aufbau eines Datenlakes bei Gateway Ventures und laufende Wartung des Data Warehouses bei Niceshops GmbH.
- Prognosen & Geschäftsanalysen Analyse von Trends, Bedarfsprognosen und Geschäftsoptimierung mit Daten aus Google Analytics, Facebook, TikTok und internen Quellen.
- Automatisierte Berichterstattung & Dashboards Entwicklung automatisierter Reports und Dashboards in Looker zur Unterstützung von Geschäftsentscheidungen.
- Anomalie- & Mustererkennung Identifikation von Ineffizienzen und Verbesserung von Geschäftsprozessen durch Mustererkennung.
- Persönlicher Blog über Programmierung, KI, Mathematik und Finanzen Veröffentlichung technischer Artikel und Problemlösungen.

# **TECHNICAL STRENGTH**

TECHNICAL STRENGTH	
Python	••••
Google Cloud	•••••
C/C++	••••
GIS	••••
PostgreSQL	••••
AWS	••••
Navigation	••••
GNSS	••••
Signal Processing	••••
Java	••••
Data Structures & Algorithms	••••
MySQL	••••
Docker	••••
Java Script	••••
РНР	••••
Linux	••••
R	••••
Apache Spark	••••
Kubernetes	•••••
Databricks	••••

Scala

# DISSERTATIONSARBEIT

#### **BSc Thesis**

#### Datenbank für Fahrradrouten

- Erstellung eines Entity-Relationship-Diagramms.
- Aufbau der Datenbank.
- Konvertierung analoger Karten in digitale Karten.

### MSc Thesis

### Erkennung von PV-Solaranlagen aus Satellitenbildern

- Nutzung von KI (Künstliche Intelligenz) und ML (Maschinelles Lernen).
- Entwicklung eines Modells für verschiedene Datensätze.
- Cloud-Computing.
- YOLOv5.

## BERUFSERFAHRUNG

# Vermessungsingenieur **GEODATA**

# Juli 2019 - Dezember 2020

Semmering Basistunnel, Österreich

Tunnelvermessung | 3D-Laserscanner-Messungen

#### Lehrassistent

#### **TU Graz**

März 2021 - Januar 2022

Integrierte Navigation | Sensorfusion | Indoor-Navigation

#### Softwareentwickler

### **TU Graz**

🗎 Sep 2019 - Januar 2022 ♥ Graz, Österreich

Softwarearchitektur | Projektmanagement | Automatisierung | Datenanalyse | ML-Vorhersagen | Statistik | Automobilbatterie- und Elektrofahrzeugtests

# Data Scientist & Data Engineer

## niceshops GmbH

🛗 Januar 2021 - aktuell

♥ Wien, Österreich

Finanzanalyse (alle Arten von Aufgaben) | Data Engineering | Großflächiges Data Crawling | Cloud Computing | GCP | Looker | AI & ML-Aufgaben | Interne Schulungen (Looker) | Forschung zu Nachfrageprognosen

### Data Engineer / TL

#### **Gateway Ventures GmbH**

August 2023 - aktuell

♥ Wien, Österreich

Startup-Gründung | Startup-Bewertungsmodelle | Pitch-Deck-Analyse | "Tinder" für Investoren/Startups | Aufbau eines Data Lakes | Data Mining | Data Scraping | Projektmanagement | Investoren-Matching-Tool

# **STÄRKFN**

Fleißig Entscheidungsfindung

Fähigkeit, unter Druck zu arbeiten

Motivator & Führungspersönlichkeit

Konfliktlösung

Zeitmanagement

Zielorientiert

Reisebereitschaft

Flexibilität und Anpassungsfähigkeit

Problemlöser

# **SPRACHEN**

Serbisch | Kroatisch | Bosnisch

**Englisch** Deutsch Russisch



# **HOBBYS**



## Lesen

Ich versuche, jede Woche ein Buch zu



### Sportbegeistert

In jungen Jahren habe ich gerne Tennis gespielt, aber mein Interesse verlagerte sich auf Fitness und gesunde Ernährung.



### Reisen

Nachdem ich 18 Jahre lang in einer rustikalen Kleinstadt gelebt hatte, sehnte ich mich nach Veränderung und Abenteuer. Zehn Jahre später habe ich während meines Studiums mehr Orte bereist als in den ersten zwei Jahrzehnten meines Lebens.



#### **Trading**

Ich liebe es, die Märkte und die Faktoren zu analysieren, die den Preis täglich, wöchentlich und langfristig beeinflussen können.